臺灣臺南地方法院臺南簡易庭民事判決
111年度南簡字第573號
原      告  鄧炳桐  
訴訟代理人  何珩禎律師(法扶律師)
被      告  戴景清  


                      （現於法務部○○○○○○○○○執行中）
上列當事人間請求侵權行為損害賠償事件，經本院於民國111年6
月13日言詞辯論終結，判決如下：
    主  文
一、被吿應給付原告新臺幣參拾壹萬捌仟玖佰肆拾捌元，及自民
    國一百一十一年三月十四日起至清償日止，按週年利率百分
    之五計算之利息。
二、訴訟費用由被吿負擔。
三、本判決得假執行，但被吿如以新臺幣參拾壹萬捌仟玖佰肆拾
    捌元為原告預供擔保，得免為假執行。　　　　
    事實及理由
一、原告起訴主張：
(一)被告於民國110年1月7日上午9時34分許，於臺南市○○區○○街
    000號之全家便利商店內，因細故與原告發生口角而心生不
    滿，竟基於傷害他人身體之犯意，跟隨原告走出店外至隔鄰
    之同路段156號大樓，在該大樓1樓門口處及前方空地，接續
    出拳毆打、以腳踢踹原告，並拿取原告所有、掉落一旁地上
    之鐵製拐杖，多次高舉過肩用力揮擊原告，致原告受有頭部
    外傷、右脛骨幹粉碎性骨折、左股骨轉子間骨折、左膝鈍傷
    併髕骨滑液膜血腫及右前臂撕裂傷等傷害（下稱系爭傷害）
    。被告上開傷害行為，並經本院以110年度訴字第323號刑事
    判決認定其犯傷害罪，處有期徒刑8月，被吿不服提起上訴
    ，經臺灣高等法院臺南分院（下稱臺南高分院）以110年度
    上訴字第1174號刑事判決上訴駁回而確定。
(二)被告因上開傷害行為致原告受有系爭傷害，原告自得依侵權
    行為法律關係，請求被告就如下項目共計新臺幣（下同）31
    8,948元負損害賠償責任：
　1.醫療用品費用7,085元：原告因系爭傷害至國立成功大學附
    設醫院（下稱成大醫院）治療，術後需使用輪椅、拐杖助行
    ，故支出輪椅費用6,820元、四腳拐杖費用265元，共計支出
    醫療用品費用7,085元。
　2.看護費用43,760元：原告因系爭傷害，需休養3月及專人照
    護6週，支出110年1月7日至110年1月12日佳福照顧服務費用
    11,000元、永明護理之家110年1月份照顧費8,000元、永明
    護理之家陪診費2,000元、長期照顧喘息服務2,070元、永佳
    長照中心費用20,690元，共計支出看護費43,760元。
　3.計程車交通費用1,000元：原告因系爭傷害支出計程車交通
    費1,000元。
　4.其他增加生活所需費用17,103元：原告因系爭傷害，術後需
    休養3月，期間購置床座及床墊12,983元、蒸餾水4,120元，
    共計支出17,103元。
　5.精神慰撫金250,000元：原告因被告上開傷害行為，受有身
    體上嚴重傷害，除需持續就醫診療、復健外，生活起居需仰
    賴他人協助、照護，對原告自尊損害甚鉅，身體及心理受有
    極大創傷，爰向被告請求精神慰撫金250,000元。
(三)並聲明：被告應給付原告318,948元，及自起訴狀繕本送達
    翌日起至清償日止，按週年利率5％計算之利息。
二、被告則以：對於原告主張之事實及請求均不爭執，但被告目
    前仍在服刑中，沒有能力償還等語。
三、得心證之理由
(一)按因故意或過失，不法侵害他人之權利者，負損害賠償責任
    ，民法第184條第1項前段定有明文。查被告於110年1月7日
    上午9時34分許，於臺南市○○區○○街000號之全家便利商店內
    ，因細故與原告發生口角而心生不滿，竟基於傷害他人身體
    之犯意，跟隨原告走出店外至隔鄰之同路段156號大樓，在
    該大樓1樓門口處及前方空地，接續出拳毆打、以腳踢踹原
    告，並拿取原告所有、掉落一旁地上之鐵製拐杖，多次高舉
    過肩用力揮擊原告，致原告受有系爭傷害，而被告上開傷害
    行為，並經本院以110年度訴字第323號刑事判決認定其犯傷
    害罪，處有期徒刑8月，被吿不服提起上訴，經臺灣高等法
    院臺南分院以110年度上訴字第1174號刑事判決上訴駁回而
    確定等節，業經本院依職權調取上開刑事案件卷宗核閱無訛
    ，故被告應負損害賠償責任一節，堪予認定。
(二)又按不法侵害他人之身體或健康者，對於被害人因此喪失或
    減少勞動能力，或增加生活上之需要時，應負損害賠償責任
    ；不法侵害他人之身體、健康、名譽、自由、信用、隱私、
    貞操，或不法侵害其他人格法益而情節重大者，被害人雖非
    財產上之損害，亦得請求賠償相當之金額，民法第193條第1
    項、第195條第1項前段分別定有明文。經查：
　1.原告主張因系爭傷害有就醫治療、搭乘計程車就診及受專人
    看護之必要，因而支出醫療用品費用7,085元、看護費用43,
    760元、計程車交通費用1,000元、購買床墊等生活用品17,1
    03元等情，業據原告提出醫療用品收據、收支明細、發票、
    收據等為證（見調卷第21-45頁），且為被吿所不爭執，是
    原告請求被告賠償上開費用，要屬有據。
　2.又按被害人因身體、健康受侵害，致受有非財產上之損害者
    ，雖亦得請求賠償，惟酌定精神慰撫金之多寡時，應斟酌被
    害人及加害人雙方之身分、資力、經濟狀況、加害程度、被
    害人所受痛苦及其他各種情形，以核定相當之數額。本院審
    酌兩造教育程度、經濟能力、社會地位、系爭事故發生原因
    （參見系爭刑事案件卷宗及兩造財產所得調件明細資料），
    及原告所受傷害等一切情狀，認原告請求精神慰撫金250,00
    0元尚屬適當，應予以准許。　
四、綜上所述，原告依侵權行為損害賠償之法律關係，請求被告
    給付318,948元，及自起訴狀繕本送達翌日即111年3月14日
    起至清償日止，按週年利率5％計算之法定遲延利息，為有理
    由，應予准許。
五、本件為判決基礎之事證已臻明確，兩造其餘攻擊、防禦方法
    及所提之證據，經本院審酌後，認與判決之結果不生影響，
    爰不一一論列，併此敘明。
六、本件係依民事訴訟法第427條適用簡易程序所為被告敗訴之
    判決，依同法第389條第1項第3款規定，應依職權宣告假執
    行，並依同法第392條第2項規定，依職權宣告被告如預供擔
    保後，得免為假執行。
七、訴訟費用負擔依據：民事訴訟法第78條。
中　　華　　民　　國　　111 　年　　6 　　月　　27　　日
                  臺灣臺南地方法院臺南簡易庭
                                  法  官  許育菱
以上正本證明與原本無異。
如不服本判決，應於送達後20日內，向本院提出上訴狀並表明上
訴理由，如於本判決宣示後送達前提起上訴者，應於判決送達後
20日內補提上訴理由書（須附繕本）。
如委任律師提起上訴者，應一併繳納上訴審裁判費。
中　　華　　民　　國　　111 　年　　6 　　月　　28　　日
                                  書記官  顏珊姍